【裁判字號】    99,再,11
【裁判日期】    991007
【裁判案由】    再審之訴
【裁判全文】
臺灣臺中地方法院民事裁定  99年度再字第11號
再審聲請人  乙○○
再審相對人  財團法人基督教神合會福音傳播協會
法定代理人  甲○○
再審相對人  丙○○
上當事人間再審之訴事件，再審聲請人對於民國96年6月22日本
院96年度重訴字第12號裁定、96年12月13日本院96年度再字第16
號裁定聲請再審，本院裁定如下：
    主    文
再審聲請駁回。
再審聲請費用新臺幣貳仟元由再審聲請人負擔。
    理    由
一、對於確定之裁定聲請再審，依民事訴訟法第507條準用第500
    條第1項、第2項規定，應於30日之不變期間內為之，此項期
    間係自裁定確定之日起算。
二、經查，本件再審聲請人對96年6月22日本院96年度重訴字第1
    2號聲請補充判決裁定、同年12月13日本院96年度再字第16
    號裁定聲請再審（聲請人誤載為提起再審之訴）。經查，上
    開二份裁定分別於同年6月26日、同年12月18日送達於再審
    聲請人，此業經本院調閱上開卷宗查核其送達回證無誤。又
    查，是上開二份裁定分別於同年7月9日及同年月12月31日已
    告確定。復查，聲請人聲請再審之理由，乃係以其所聲請調
    查朱子芬律師身份資料之真偽尚有待查證，因朱子芬律師曾
    於本院80年度訴字第1680號擔任相對人代理人，獲得勝訴判
    決，故本於司法機關有為人民解決爭訟之功能，並有確保裁
    判內容真實、法規適用正當，以實現實體正義之義務等，爰
    提出再審聲請。又聲請人以其：(一)曾依據臺中市西屯區戶政
    事務所96年9月5日中市西戶字第0960004324號函為依據，依
    法對本院93年度訴字第2304號確定判決提起再審，本院96
    年度再字第16號裁定認為上開證物為言詞辯論終結前尚未存
    在之證物，本無所謂發現，認為再審之訴於法不合，而予以
    裁定駁回；(二)聲請人以郵局存證信函主張之事實與卷內證物
    所載內容相矛盾，對96年度重訴字第12號聲請補充判決，本
    院認為皆係應予調查事項未予調查之事項，認不應准許，故
    以96年度重訴字第12號裁定駁回聲請人之補充判決聲請；(三)
    聲請人依法請求確認朱子芬律師係丙○○虛構捏造之人，本
    院卻以聲請人係單純之事實為確認訴訟之標的，認為欠缺權
    利保護必要，而以97年度中簡字第3628號判決駁回聲請人之
    訴；(四)聲請人依法聲請保全證據，本院認為聲請人未提出任
    何證據以為釋明，不應准許，以99年聲字第202號裁定駁回
    聲請人之聲請；(五)審判長依法對於當事人之聲明或陳述有不
    明瞭或不完足者，應令其敘明及補充，此為審判長因定訴訟
    關係而生之闡明權，同時為其義務，而違背闡明義務所為之
    判決，乃屬違背法令，故因而對於上開裁定聲請再審等語。
    是上訴人既以原確定裁定前審判長未行使闡明權而逕行為裁
    定，依上開說明，上開二裁定是否未予行使闡明權而逕為裁
    定，聲請人於收受裁定時即得知悉，至於本院99年8月30日
    所為99年度聲字202號裁定，乃以聲請人未就應保全之證據
    提出必要之釋明為由，而予以駁回，此業經本院調閱上開卷
    宗查核屬實，是依照上開裁定內容觀之，尚不足作為聲請人
    知悉再審事由發生在後之證明。復查，再審聲請人係於99
    年9月10日始向本院聲請再審，此有卷附之民事再審聲請狀
    所蓋之本院收狀章可參，是見再審聲請人聲請本件再審已逾
    越30日之不變期間，依前揭說明，自屬不合法，應準用民事
    訴訟法第502條第1項之規定裁定駁回。
三、又本件聲請人聲請再審既因不合法而應予以駁回，其聲請保
    全證據部分，自無必要，應併予駁回，附此敘明。
四、依民事訴訟法第507條、第502條第1項、第95條，裁定如主
    文。
中    華    民    國    99    年    10    月    7     日
                  民事第三庭    法  官  許石慶
以上正本係照原本作成
如不服本裁定應於送達後10日內向本院提出抗告狀，並繳納抗告
費新台幣1,000元。
中    華    民    國    99    年    10    月    7     日
                                書記官

司法院資訊處製作；財團法人民間司法改革基金會備份。
